# 关于厂房的折旧问题

提问人：阿狼 时间：2016-12-08 08:59:52
请教各位老师，被审单位建造一个生产线，时间较长，该生产线专门使用一个厂房，请问建设期间的厂房折旧是否能进入该生产线的在建工程里面？

回答人：chenyiwei
如果该厂房是专为安放该生产线而建造的，且必须先建成厂房然后才能进一步开展生产线安装工程，则在生产线安装期间该厂房的折旧可以认为属于使该生产线达到预定可使用状态的必要、合理支出，可以计入该生产线的在建工程成本。